# 支付工会经费的现金流？

提问人：wx_5a74204aaf76 时间：2022-11-25 20:25:05
陈老师你好，支付工会经费的现金流我的理解是“支付给职工以及为职工支付的现金“”，而 2021 年国资委出的决算手册，要求将该现金流指定为“支付其他与经营活动有关的现金”，工会经费现金流到底应该是什么呢？谢谢陈老师。

回答人：chenyiwei
虽然目前会计准则还是将工会经费作为职工薪酬的一部分，但实务中工会经费都是由税务机关代收，并且凭税务机关出具的工会经费专用收据才能税前扣除的，而不是直接拨付给本单位的工会。在这种情况下，工会经费的上缴与本企业职工从工会经费的受益之间，已经没有直接关系。
在这种情况下，将支付工会经费的现金流指定为“支付其他与经营活动有关的现金”确实更合理。当然与作为“应付职工薪酬”的核算可能会有一定的逻辑矛盾。